# 请教陈版，取得控制权时，股权按公允价值重新计量产生的利得在非经中的分类

提问人：orangeyxy 时间：2020-04-08 08:05:15
请教陈版，本期公司通过非同一控制合并取得子公司，购买日前公司持股50%，按照权益法核算，取得控制权时，股权按公允价值重新计量产生的利得计入投资收益，这笔投资收益应该作为非经常性损益的哪项呢？@chenyiwei

回答人：chenyiwei
非流动资产处置损益。因为此类分步交易实现非同一控制下合并的处理就是视同先在购买日按公允价值处置原有股权，随即按公允价值购入一项具有控制的股权投资，所以重新计量损益本质上是视同处置损益。